bg-BG: Тип режещ механизъм: Няма; С перфорирано острие; Назъбено острие; Плъзгащ се нож; Ръб за разкъсване; Друго
zh-CN: 切割机构类型: 无; 带孔边缘; 锯齿刀片; 滑动式切割器; 撕拉齿; 其他
lt-LT: Pjovimo mechanizmo tipas: Nėra; Perforuotas kraštas; Dantytas peilis; Stumdomas pjaustytuvas; Plėšimo kraštas; Kita
hr-HR: Vrsta mehanizma za rezanje: Nema; Perforirani rub; Nazubljena oštrica; Klizni rezač; Rub za trganje; Ostalo
de: Typ des Schneidemechanismus: Keine; Perforierter Rand; Gezahnte Klinge; Gleitschneider; Abrisskante; Sonstiges
hu: Vágómechanizmus típusa: Egyik sem; Perforált szél; Fogazott penge; Csúszóvágó; Vágott szél; Egyéb
zh-TW: 切割機制類型: 無; 穿孔邊緣; 鋸齒刀片; 側移式割草機; 撕裂邊緣; 其他
ru: Тип режущего механизма: Нет; Перфорированный край; Зазубренное лезвие; Скользящий резец; Кромка отрыва; Другой
it: Tipo di meccanismo di taglio: Nessuna; Bordo perforato; Bordo seghettato; Taglierina scorrevole; Bordo strappato; Altro
es: Tipo de mecanismo de corte: Ninguno; Borde perforado; Hoja dentada; Cortador deslizante; Borde rasgado; Otros
nb: Type skjæremekanisme: Ingen; Perforert kant; Tagget blad; Glidekutter; Rivekant; Annet
tr: Kesme mekanizması tipi: Yok; Delikli kenar; Tırtıklı bıçak; Kayar kesici; Yırtma kenarı; Diğer
fi: Leikkausmekanismin tyyppi: Ei mikään; Rei'itetty reuna; Sahalaitainen terä; Liukuleikkuri; Repäisyreuna; Muu
pt-BR: Tipo de mecanismo de corte: Nenhum; Borda perfurada; Lâmina serrilhada; Cortador deslizante; Borda de rasgo; Outro
en: Cutting mechanism type: None; Perforated edge; Serrated blade; Sliding cutter; Tear edge; Other
sv: Typ av skärmekanism: Inga; Perforerad kant; Tandat blad; Glidskärare; Rivkant; Övrigt
ko: 절단 메커니즘 유형: 없음; 천공 가장자리; 톱니 칼날; 슬라이딩 커터; 파단 절단; 기타
cs: Typ řezacího mechanismu: Žádný; Perforovaný okraj; Zoubkovaný nůž; Kotoučová řezačka; Řezací hrana; Jiné
vi: Loại cơ chế cắt: Không có; Mép đục lỗ; Lưỡi dao răng cưa; Dao cắt trượt; Mép xé; Khác
th: ประเภทกลไกการตัด: ไม่มี; ขอบตัดแบบมีรูพรุน; ใบมีดแบบหยัก; ที่ตัดกระดาษแบบสไลด์; ขอบตัดแบบฉีก; อื่นๆ
el: Τύπος μηχανισμού κοπής: Καμία; Διάτρητη άκρη; Οδοντωτή λεπίδα; Συρόμενος κόφτης; Άκρη κοπής; Άλλο
nl: Type snijmechanisme: Geen; Geperforeerde rand; Gekarteld lemmet; Schuifsnijder; Scheurrand; Overig
ro-RO: Tipul mecanismului de tăiere: Niciuna; Margine perforată; Lamă zimțată; Cutter glisant; Margine de rupere; Altele
ja: 切断機構の種類: なし; ミシン目エッジ; 鋸歯ブレード; スライディングカッター; テアエッジ; その他
sl-SI: Vrsta rezalnega mehanizma: Brez; Perforiran rob; Nazobčano rezilo; Drsni rezalnik; Rob za trganje; Druga
pl: Typ mechanizmu tnącego: Brak; Krawędź perforowana; Ostrze ząbkowane; Nożyk przesuwny; Krawędź rozrywająca; Pozostałe
fr: Type de mécanisme de coupe: Aucun; Bord perforé; Lame dentelée; Coupe coulissante; Bord déchiré; Autre
da: Skæremekanismetype: Ingen; Perforeret kant; Takket blad; Glidende fræser; Tear edge; Andet
sk-SK: Typ rezacieho mechanizmu: Žiadne; Perforovaný okraj; Zúbkovaná čepeľ; Posuvný rezač; Odtrhávací okraj; Iné
pt-PT: Tipo de mecanismo de corte: Nenhum; Borda perfurada; Lâmina serrilhada; Cortador deslizante; Borda de rasgo; Outro